臺灣高等法院刑事裁定　　　　　　　　　　94年度抗字第31號
抗　告　人
即　受刑人　甲○○
上列抗告人因公共危險等案件，不服臺灣基隆地方法院，中華民
國93年12月13日第一審裁定（93年度聲字第729 號），提起抗告
，本院裁定如下：
    主  文
抗告駁回。
    理  由
一、異議意旨略以：檢察官於接受刑事執行時，應詳細審核其執
    行刑期，以確定應執行之刑，經指揮書送達執行機關；執行
    機關依其指揮書載明「確定」刑期，調查完竣後，為適當分
    類，分別處遇（依行刑累進處遇條例第10、11條）。受刑人
    甲○○因酒駕肇事等公共危險罪，已於原法院92年聲字第46
    4號（臺灣基隆地方法院檢察署92年度執更字第629號執行卷
    宗）合併為1年4月，檢察官當應直接載明於指揮書「刑期 1
    年4 月確定」，以利執行，何須以長達五張指揮書，方能定
    刑（3張乙種指揮，2張甲種指揮）。按1年4月為「有期徒刑
    6 月以上，1年6月未滿」定其級別，責任分數，其操行分數
    應以2.2分為起跑分，受刑人自始為2.1分，難僅差0.1 分，
    已經影響進級假釋，縮短應執行之權益（受刑人已在監年餘
    ，直接關係到報假釋月份）。執行機關為檢察官貫徹使命執
    行單位，一切皆依指揮行事，今發生分數錯誤，是否因指揮
    書「頻繁」，抑或是作業行程瑕疵，皆為檢察官執行範疇，
    受刑人以為檢察官執行顯有不當，依刑事訴訟法第484 條之
    規定，聲明異議。受刑人依累進處遇條例，應在93年12月提
    報假釋，現在分數未補正前，欲在94年元月方能得報，前後
    相差一個月，影響受刑人出獄時間，受刑人權益受創，乃是
    最大輸家，此舉聲請異議，希能喚起對於受刑人分數重視，
    此為最大企期，而依法聲明異議云云。
二、經查，受刑人甲○○前因公共危險等罪，經原法院以92年度
    聲字第464 號裁定應執行有期徒刑1年4月，後受刑人提起抗
    告，經本院裁定抗告駁回確定，業經臺灣基隆地方法院檢察
    署以92年度執更字第629 號執行在案，並囑臺灣宜蘭地方法
    院檢察署代執行該有期徒刑1年4月，已由該署於92年10月9
    日換發指揮書完畢，受刑人刑期起算日自92年11月20日起至
    94年3月19日執行期滿等情，此經原法院調取上開執行卷宗
    可憑，則檢察官依法執行受刑人刑罰，即屬正當有據。次按
    依行刑累進處遇條例第10條規定，關於受刑人應否適用累進
    處遇，由典獄長決定；適用累進處遇者，應將旨趣告知本人
    ，不適宜累進處遇者，應報告監務委員會議。同條例第65條
    規定，監獄設累進處遇審查會，審查關於交付監務委員會議
    之累進處遇事項。累進處遇審查會，審查受刑人之個性、心
    身狀況、境遇、經歷、教育程度、人格、成績及其分類、編
    級與進級、降級等事項，並得直接向受刑人考詢。故依前揭
    條例所示，本件受刑人於監所之累進處遇如何計算，應由監
    所相關人員依行刑累進處遇條例之有關規定辦理，與檢察官
    之執行指揮無涉，自無礙檢察官上開之指揮執行。原法院以
    檢察官所執行之指揮並無不當，受刑人徒以其主觀之臆測認
    係因檢察官之指揮不當致影響其提報假釋期間云云，為無理
    由，駁回抗告人之聲明異議，揆諸前揭說明，並無不合，應
    予維持。抗告人提起抗告意旨仍執陳詞，指摘原裁定違誤，
    非有理由，應予駁回。
三、據上論斷，應依刑事訴訟法第412條，裁定如主文。
中　　華　　民　　國　　94　　年　　1 　　月　　27　　日
                  刑事第17庭審判長法  官  吳啟民
                                  法  官  林瑞斌
                                  法  官  蘇隆惠
以上正本證明與原本無異。
不得再抗告。
                                  書記官  周素秋
中　　華　　民　　國　　94　　年　　1 　　月　　27　　日
